【裁判字號】    99,簡上,225
【裁判日期】    991008
【裁判案由】    傷害
【裁判全文】
臺灣臺北地方法院刑事判決             99年度簡上字第225號
上  訴  人
即  被  告  丙○○
上列上訴人即被告因傷害案件，不服本院於中華民國99年6月9日
所為99年度簡字第1827號第一審刑事簡易判決（聲請簡易判決處
刑案號：99年度偵字第8805號），提起上訴，本院管轄之第二審
合議庭判決如下：
    主      文
上訴駁回。
    事實及理由
一、本件經本院審理結果，認為原審以被告丙○○犯刑法第277
    條第1 項之傷害罪，而判處拘役30日，並諭知易科罰金之折
    算標準為以新臺幣（下同）1千元折算1日，於認事用法及量
    刑均無不當，應予維持，並引用原審判決書記載之事實、證
    據及理由（如附件）。
二、被告上訴意旨，固坦承告訴人乙○○所經營之「小竹藥局」
    因拿錯藥，誤將散瞳劑予其友人甲○○之女接以辰，接以辰
    因點散瞳劑造成雙眼瞳孔放大、畏光及近距離視力模糊，遂
    於民國99年1 月24日20時許，與甲○○一同前往該藥局（臺
    北市○○區○○路273 號）找告訴人理論，憤而當場出手毆
    打告訴人一巴掌，致告訴人受有左臉挫傷、輕微紅腫瘀青之
    傷害之事實，然辯稱伊係犯同法第279 條之義憤傷害罪而非
    第277條第1項之傷害罪，且請求從輕量刑，併予宣告緩刑等
    語。惟查：
  (一)被告於前揭時、地，因與告訴人發生爭執，竟當場出手用力
    朝告訴人左臉頰打一巴掌等情，經本院於審理期日當庭勘驗
    告訴人提出之現場錄影光碟畫面無訛，並有本院99年10月1
    日審判筆錄在卷可按，告訴人因此受有前揭傷害一情，此有
    西園醫院99年8月9日（99）西園醫字第220 號函所附告訴人
    之急診病歷影本1 紙附卷可證，足見被告毆打告訴人一巴掌
    ，其出手非輕。
  (二)按刑法上所謂當場激於義憤而傷害人，係指被害人之行為違
    反正義，在客觀上足以激起一般人無可容忍之憤怒，而當場
    實施傷害者而言；且刑法第279 條所謂當場激於義憤，必須
    此項義憤係在犯罪之現場所激起者，始足以當之（最高法院
    24年上字第2246號、33年上字第99號判例要旨參照）。是被
    告因聽聞其友人甲○○講述告訴人所經營之「小竹藥局」因
    拿錯藥，誤將散瞳劑予甲○○之女接以辰，接以辰因點散瞳
    劑造成雙眼瞳孔放大、畏光及近距離視力模糊一事，遂前往
    「小竹藥局」要求告訴人出面解決，因與告訴人發生爭執，
    憤而出手毆打告訴人，其主觀上雖自認係出於義憤，然其氣
    憤既非在告訴人所經營之「小林藥局」拿錯藥予接以辰之當
    時所激起，核與刑法義憤傷害罪所定之條件不合。
  (三)本件事證明確，被告聲請傳喚證人甲○○到庭作證，欲證明
    告訴人當時並未受有如西園醫院診斷證明書上所載之傷勢，
    核無必要，附此敘明。
三、綜上所述，原審就量刑之斟酌事項已一一述明，而量處被告
    拘役30日，並諭知易科罰金之折算標準，其認事用法尚無違
    誤，量刑亦屬妥適。被告上訴意旨指摘原審判決不當，為無
    理由，應予駁回。
據上論斷，應依刑事訴訟法第455條之1第1項、第3項、第368 條
、第373條，判決如主文。
本案經檢察官蒲心智到庭執行職務
中    華    民    國    99    年    10    月    8     日
                  刑事第十八庭 審判長法  官  彭慶文
                                     法  官  林芳華
                                     法  官  陳思帆
上正本證明與原本無異。
不得上訴。
                                     書記官  許婉如
中    華    民    國    99    年    10    月    8     日
附件：99年度簡字第1827號刑事簡易判決

司法院資訊處製作；財團法人民間司法改革基金會備份。
